臺灣高雄地方法院交通事件裁定　　　　 96年度交聲字第629號
原處分機關　高雄市政府
異　議　人　甲○○
上列受處分人因聲明異議案件，對於高雄市政府交通局交通事件
裁決中心民國96年6 月27日所為之處分（原處分：高市府交裁字
第裁32-B00000000號），聲明異議，本院裁定如下：
    主  文
原處分撤銷。
甲○○不罰。
    理  由
一、原處分意旨係以：異議人即受處分人甲○○於民國96年4 月
    24日上午7 時40分許，酒後騎乘車號XEA-995 號重型機車，
    在高雄市○○○路與復興三路口發生車禍，經送醫測得血液
    中酒精濃度為65MG/DL （換算為每公升0.32毫克），由高雄
    市政府警察局前鎮○○○○路派出所警員開單舉發，並經高
    雄市政府於96年6 月27日以高市府交裁字第裁32-B00000000
    號裁決書，裁處受處分人違反道路交通管理處罰條例第35條
    第1 項第1 款之規定，裁處罰鍰新台幣（下同）1 萬,5000
    元，並依同條例第67條規定吊扣駕照1 年點等語。
二、異議意旨略以：異議人於96年4 月24日上午7 時40分許，騎
    乘車號XEA-995 號機車搭載女兒前往高雄女中上學途中，沿
    高雄市前鎮區○○○路由東往西方向行駛，途經復興三路，
    與成功二路口右轉成功路後，遭李衍霖駕駛起重機超車時，
    未注意車前狀況超車而自後方追撞，異議人雖經送醫測得血
    液中酒精濃度每公升0.32毫克，然異議人並未飲酒，可能是
    當日出門前曾服用蜂膠，或檢驗酒精濃度之醫院使用含酒精
    成份之棉球消毒，致生藥物干擾引起之假陽性反應，故不服
    原處分而等語。
三、經查：
（一）次按「汽車駕駛人，駕駛汽車經測試檢定酒精濃度超過規
      定標準者，處新臺幣15,000元以上60,000元以下罰鍰，並
      當場移置保管其車輛及吊扣其駕駛執照1 年」，道路交通
      管理處罰條例第35條第1 項第1 款訂有明文。再所謂酒精
      濃度超過規定標準者，係指駕駛人其吐氣所含酒精濃度超
      過每公升0.25毫克以上（mg/l），違反道路交通管理事件
      統一裁罰基準表亦有明訂。
（二）本件異議人甲○○於96年4 月24日上午7 時40分許，騎乘
      車號XEA-995 號機車因與他輛機車發生碰撞車禍而送醫急
      救，經警到場處理嗣以異議人酒精濃度逾越標準值而製單
      舉發等情，有高雄市政府警察局高市警交字第B00000000
      號舉發違反道路交通管理事件通知單、高市府交裁字第裁
      32-B00000000號裁決書並經本院調閱96年度偵字第15828
      號偵查卷查閱屬實，且為異議人所不爭執，從而，上開事
      實，應堪認定。
（三）然異議人經醫院抽血檢測酒精濃度為65mg/dl ，換算之呼
      氣值為0.13mg/l，而經高雄市政府警察局前鎮○○○○路
      派出所員警以其呼氣酒精濃度為每公升0.13毫克而製單舉
      發，有阮綜合醫院96年4 月24日之檢驗報告單及舉發單在
      卷可憑（見上開偵查卷第8 、14頁），是難以認定異議人
      之酒精濃度已逾越標準值，原處分機關逕以處罰，顯有誤
      會。
（四）況異議人係於上午7 時40分送自家中載送女兒吳易軒上學
      ，而遭追撞送醫，且未證述異議人有何飲用酒類等情，有
      證人吳易軒於偵查中之證述可稽（見上開偵查卷第24頁）
      ，並有96年度偵字第15828 號不起訴處分書在卷可憑，另
      異議人該醫院於抽血前，係使用酒精棉球予以消毒，雖酒
      精值≦50 mg/dl，與病患即異議人所測得之酒精濃度範圍
      較接近，然異議人所驗得之酒精濃度是否受含酒精成份棉
      球消毒之影響，亦無法確認等情，有該院96年9 月3 日阮
      醫教字第0960000444號函覆在卷可，是上開檢驗報告所測
      得之酒測值結果是否得遽為本件酒精濃度有無超過規定標
      準之認定依據，亦有疑異。
（五）綜上所述，原處分機關未予詳查，遽予裁罰，尚有未洽，
      本件異議為有理由，原處分應予撤銷，另諭知異議人不罰
      。
四、應依道路交通案件處理辦法第20條，裁定如主文。
中　　華　　民　　國　　96　　年　　10　　月　　4　　日
                  交通法庭  法　官  梁淑美
以上正本證明與原本無異。
如不服本裁定，應於收受送達後5 日內向本院提出抗告狀。
中　　華　　民　　國　　96　　年　　10　　月　　4 　　日
　　　　　　　　　　　　　　　　書記官   林麗文
